# 孙公司持有母公司股份的交叉持股问题请教

提问人：chenyiwei 时间：2016-07-01 17:52:39
因为此次合并范围包括B和C，所以没有特殊的处理问题，C持有A的股权作为可供出售金融资产列报。各公司之间的持股比例不受该循环持股影响。 如果是A编制包含B、C在内的合并报表，则需将C持有A的 10 ％股权按原始成本确认为库存股，冲减合并报表层面的权益。

回答人：chenyiwei
因为此次合并范围包括B和C，所以没有特殊的处理问题，C持有A的股权作为可供出售金融资产列报。各公司之间的持股比例不受该循环持股影响。 如果是A编制包含B、C在内的合并报表，则需将C持有A的 10 ％股权按原始成本确认为库存股，冲减合并报表层面的权益。

提问人：moyongwei111 时间：2016-07-02 14:46:50
谢谢陈老师！但是从实质来说，C还是通过A间接持有了B的一部分股权，个人意见觉得本质上还是一样的，不过是直接还是间接的问题，请问陈老师怎么看这个理解？

回答人：chenyiwei
A在合并范围之外，且C也不可能对A具有控制、共同控制或重大影响，所以在B的合并报表中也不用特殊考虑。